es: Arte y ocio > Hobbies y artes creativas > Instrumentos musicales > Instrumentos de percusión: Bombos; Platillos; Baterías; Baterías electrónicas; Glockenspiels y xilófonos; Gongs; Percusión de mano; Platos hi-hat; Pads de práctica; Cajas claras; Tambores tom-tom
el: Τέχνες & Ψυχαγωγία > Χόμπι & Δημιουργικές Τέχνες > Μουσικά όργανα > Κρουστά όργανα: Μπάσο ντραμς; Κύμβαλα; Κιτ τυμπάνου; Ηλεκτρονικά ντραμς; Γκλοκενσπίλ & ξυλόφωνα; Γκονγκ; Κρουστά χειρός; Hi-Hats; Επιθέματα εξάσκησης; Ταμπούρα (Snare Drums); Tom-Toms
ja: 芸術・エンターテイメント > 趣味・コレクション > 楽器 > パーカッション: バスドラム; シンバル; ドラムセット; 電子ドラム; 鉄琴・木琴; ゴング; ハンドパーカッション; ハイハット; ドラム練習パッド; スネアドラム; タム
de: Kunst & Unterhaltung > Hobby & Kunst > Musikinstrumente > Schlagbohren: Basstrommeln; Becken; Schlagzeuge; Elektronische Schlagzeuge; Glockenspiele & Xylophone; Gongs; Handperkussionsinstrumente; Hi-Hats; Übungspads; Snaredrums; Tom-Toms
it: Arte e svago > Hobby e arti creative > Strumenti musicali > A percussione: Grancasse; Piatti per batteria; Batterie; Batterie elettroniche; Metallofoni e xilofoni; Gong; Percussioni a mano; Charleston; Sordine per esercitazioni; Casse chiare; Tom-tom
da: Kunst og underholdning > Hobby og håndarbejde > Musikinstrumenter > Perkussion: Stortrommer; Bækkener (musik); Trommesæt; Elektroniske trommer; Klokkespil og xylofoner; Gongong; Håndpercussion; Hi-hat; Øvepads; Lilletrommer; Tamtamer
sl-SI: Kultura in zabava > Hobiji in ustvarjalne umetnosti > Glasbila > Tolkala: Bas bobni; Činele; Kompleti bobnov; Elektronski bobni; Glockenspieli in ksilofoni; Gongi; Ročna tolkala; Činele za Hi-Hat; Vadbene blazinice; Snare bobni; Tom-Tomi
ro-RO: Artă și divertisment > Hobby-uri și artă > Instrumente muzicale > Percuție: Tobe bas; Cimbale; Seturi de tobe; Tobe electronice; Glockenspieluri și xilofoane; Gonguri; Percuție manuală; Hi-Hat; Pad-uri de antrenament; Tobe „snare”; Tom-tom
bg-BG: Изкуства и развлечения > Хобита и творчески изкуства > Музикални инструменти > Перкусии: Бас барабани; Чинели; Комплекти барабани; Електронни барабани; Глокеншпили и ксилофони; Гонгове; Ръчни перкусии; Чинели „Хай-хат“; Подложки за упражнения; Малки барабани; Том-томи
vi: Nghệ thuật và giải trí > Sở thích và nghệ thuật sáng tạo > Nhạc cụ > Bộ gõ: Trống bass; Chũm chọe; Bộ trống; Trống điện tử; Đàn chuông phiến và mộc cầm; Cồng/ chiêng; Bộ nhạc gõ đánh tay; Chũm chọe hi-hat; Miếng tập trống; Trống lẫy; Trống tom
fr: Arts et loisirs > Loisirs et arts créatifs > Instruments de musique > Percussions: Grosses caisses; Cymbales; Kits de batterie; Batteries électroniques; Glockenspiels et xylophones; Gongs; Percussions à main; Charlestons; Pads d’entraînement; Caisses claires; Tam-tams
zh-TW: 藝術/娛樂 > 嗜好和創作藝術 > 樂器 > 打擊樂器: 大鼓; 鈸; 爵士鼓; 電子鼓; 鐘琴和木琴; 鑼; 手擊樂器; 腳踏鈸; 打擊練習墊; 小鼓; 筒鼓
hr-HR: Umjetnost i zabava > Hobiji i kreativne umjetnosti > Glazbala > Udaraljke: Bas-bubnjevi; Činele; Kompleti bubnjeva; Električni bubnjevi; Glockenspieli i ksilofoni; Gongovi; Ručne udaraljke; Hi-hat činele; Podloge za vježbanje; Mali bubnjevi; Tom-tom bubnjevi
pt-BR: Artes e entretenimento > Hobbies e artes > Instrumentos musicais > Percussão: Bumbos; Címbalos; Conjuntos de bateria; Baterias eletrônicas; Glockenspiels e xilofones; Gongos; Instrumentos de percussão de mão; Chimbais; Pads para treino; Caixas; Tom-tons
sk-SK: Umenie a zábava > Záľuby a tvorivé dielne > Hudobné nástroje > Perkusie: Basové bubny; Činely; Bicie súpravy; Elektronické bubny; Zvonkohry a xylofóny; Gongy; Ručné perkusie; Hi-hat; Cvičné podložky; Malé bubny; Tom-tomy
lt-LT: Menai ir pramogos > Hobiai ir menai > Muzikos instrumentai > Mušamieji: Bosiniai būgnai; Lėkštės; Būgnų rinkiniai; Elektroniniai būgnai; Varpeliai ir ksilofonai; Gongai; Rankiniai mušamieji instrumentai; „Hi-Hat“; Praktikavimosi pagalvėlės; Mažieji būgnai; Tomtomai
en: Arts & Entertainment > Hobbies & Creative Arts > Musical Instruments > Percussion: Bass Drums; Cymbals; Drum Kits; Electronic Drums; Glockenspiels & Xylophones; Gongs; Hand Percussion; Hi-Hats; Practice Pads; Snare Drums; Tom-Toms
nb: Kunst og underholdning > Hobby og kreativitet > Musikkinstrumenter > Perkusjon: Basstrommer; Symbaler; Trommesett; Elektroniske trommer; Klokkespill og xylofoner; Gonger; Håndperkusjon; Hi-hats; Øvingsputer; Skarptrommer; Tom-Toms
zh-CN: 艺术与娱乐 > 爱好/艺术创作 > 乐器 > 打击乐器: 低音鼓; 铙钹; 架子鼓/爵士鼓; 电子鼓; 钟琴/木琴; 锣; 手动打击乐器; 镲片; 哑鼓垫; 响弦鼓; 筒鼓
nl: Kunst en entertainment > Hobby's en creatieve vaardigheden > Muziekinstrumenten > Percussie: Bass drums; Bekkens; Drumstellen; Elektronische drums; Klokkenspellen en xylofoons; Gongs; Handpercussie-instrumenten; Hi-hats; Oefenpads; Snare drums; Tom-toms
ko: 아트/엔터테인먼트 > 취미/예술 > 악기 > 퍼커션: 베이스 드럼; 심벌즈; 드럼 키트; 전자 드럼; 철금/실로폰; 징; 손 타악기; 풋 심벌즈; 연습 패드; 스네어 드럼; 톰톰
sv: Konst och underhållning > Hobby och skapande > Musikinstrument > Slagverk: Bastrummor; Cymbaler; Trumset; Elektriska trummor; Klockspel och xylofoner; Gonggongar; Handhållna slaginstrument; Hi-hats; Övningsplattor; Virveltrummor; Pukor
pl: Sztuka i rozrywka > Hobby i sztuki piękne > Instrumenty muzyczne > Perkusja: Bębny basowe; Cymbały; Zestawy perkusyjne; Perkusje elektroniczne; Dzwonki i ksylofony; Gongi; Ręczne instrumenty perkusyjne; Hi-haty; Pady ćwiczeniowe; Werble; Tom-tomy
th: ศิลปะและความบันเทิง > งานอดิเรกและศิลปะสร้างสรรค์ > เครื่องดนตรี > การเจาะแบบกระแทก: เบสดรัม; ฉาบ; กลองชุด; กลองไฟฟ้า; กลอกเคนสปีลและระนาดฝรั่ง; ฆ้อง; เครื่องเคาะจังหวะด้วยมือ; ฉาบไฮแฮท; กลองซ้อม; กลองแต๊ก; กลองทอม
fi: Taide ja viihde > Harrastukset ja taiteet > Soittimet > Perkussiot: Bassorummut; Symbaalit; Rumpusetit; Sähkörummut; Kellopelit ja ksylofonit; Gongit; Käsiperkussiot; Hi-hat; Harjoitusalustat; Virvelit; Tomit
pt-PT: Artes e lazer > Passatempos e artes criativas > Instrumentos musicais > Percussão: Bombos; Címbalos; Kits de bateria; Baterias eletrónicas; Glockenspiels e xilofones; Gongos; Percussão acústica; Hi-Hats; Pads de treino; Tarolas; Timbalões
tr: Sanat ve Eğlence > Hobiler ve Sanatsal Çalışmalar > Müzik Aletleri > Perküsyon: Bas Davullar; Büyük Ziller; Bateriler; Elektronik Davullar; Glockenspieller ve Ksilofonlar; Gonglar; El Perküsyonu; Hi-Hat Ziller; Çalışma Pedleri; Trampetler; Tamtamlar
cs: Umění a zábava > Hobby, hudba a výtvarné umění > Hudební nástroje > Bicí nástroje: Basové bubny; Činely; Bicí soupravy; Elektronické bicí; Zvonkohry a xylofony; Gongy; Ruční perkuse; Hi-hat; Cvičné pady; Snare bubínky; Tomtomy
hu: Művészet és szórakoztatás > Hobbik és kreatív művészet > Hangszerek > Ütőhangszerek: Basszusdobok; Cintányérok; Dobkészletek; Elektronikus dobok; Harangjátékok és xilofonok; Gongok; Kézi ütőhangszerek; Lábcinek; Gyakorlópadok; Pergődobok; Tom-tomok
ru: Искусство и развлечения > Хобби и творчество > Музыкальные инструменты > Ударные инструменты: Бас-барабаны; Тарелки; Комплекты ударных инструментов; Электронные барабаны и тарелки; Глокеншпили и ксилофоны; Гонги; Ручная перкуссия; Хай-хэты; Тренировочные пэды; Малые барабаны; Том-томы